Plaatsingslijst van polderreglementskaarten behorend tot het archief van het Provinciaal Bestuur van Zuid Holland, 1857-1974
Nationaal Archief, Den Haag
- Holierhoeksche en Zouteveensche polder gem. Schipluiden, Vlaardinger-Ambacht, Vlaardingen en Kethel., 1859, 1907, 1962; 203; 2 bladen
- Hondstijksche polder gem. Koudekerk a/d Rijn, Leiderdorp en Woubrugge., 1858, 1941, 1950; 205; 3 bladen
- Polder Oud-Hongerland gem. Spijkenisse., 1862; 207; 1 blad
  Kopie gemaakt in 1945.
- Polder Oud- en Nieuw-Hongerland gem. Spijkenisse., 1954; 207a; 1 blad
- Polder Hoogeind en Schaaijk gem. Leerdam en Schoonrewoerd., 1915, 19?3; 208; 1 blad
- Hoogenwaardsche polder gem. Koudekerk a/d Rijn., 1858, 1951; 209; 2 bladen
- Hoogeveensche polder [Hogeveense polder] gem. Noordwijkerhout en Lisse., 1860, 1929, 1957; 210; 3 bladen
- Hogezandse polder gem. Numansdorp en Strijen., 1951; 210a; 1 blad
- Polder Hoogeweg gem. Noordwijk, Voorhout en Rijnsburg., 1858, 1913; 211; 2 bladen
- Hoogmadesche polder gem. Woubrugge., 1856, 1857, 1946; 212; 2 bladen
- Polder Hoonaard gem. Haastrecht., 1878, 1893, 1924; 213; 2 bladen
- Hoornsche polder [Hoornse polder] gem. Hazerswoude en Alphen a/d Rijn., 1859, 1954; 214; 3 bladen
- Hornespolder gem. Katwijk., 1860; 215; 1 blad
- Waterschap de Groote Houtdijk gem. Kamerik (U.) en Woerden., 1863; 215a; 1 blad
- Waterschap de Kleine Houtdijk gem. Kamerik (U.) en Woerden., 1863; 215b; 1 blad
- Gecombineerde Huiszitter- en Meeslouwerpolder gem. Stompwijk., 1859; 216a; 1 blad
- Waterschap van West-IJsselmonde (bestaande uit de polders Dirk Smeetsland en mr. Arend van der Woudensland, de 68-Morgen en Klein-Nieuwland of de 51-Morgen) gem. IJsselmonde en Charlois., 1862; 218; 3 bladen
- Jagerspoldertje (alsmede de polders de Turk, Schram en Van Wijngaarden, Jonge Jan en de Windhond, de polder van D. Kooyman en de Nieuwe Noord-, Oost-Merwede-, Merwede-, Kerk- en Stadspolders) gem. Dordrecht., 1856, 1857, 1862; 218b; 1 blad
- Johannespolder gem. Middelharnis., 1862, 1956; 219; 3 bladen
- Kaagerpolder gem. Alkemade., 1859, 1908; 220; 1 blad
- Kalkpolder gem. Leiderdorp., 1858, 1907; 221; 1 blad
- Kamphuizer polder gem. Oegstgeest., 1858, 1938; 222; 2 bladen
- Kaspolder gem. Alkemade., 1922, 1957; 222a; 2 bladen
- Polder Kattendijksblok gem. Gouderak., 1859, 1864; 223; 3 bladen
- Verenigde polders Kedichem met Oosterwijk gem. Kedichem., 1858, 1907, 1915; 224; 3 bladen
- Polder Kerk en Zanen gem. Alphen a/d Rijn., 1859, 1909, 1950; 225; 3 bladen
- Kerkpolder gem. Schipluiden., 1857; 226; 1 blad
- Polder Kersbergsche en Achthovensche uiterwaarden gem. Lexmond en Ameide., 1859, 1923; 227; 1 blad
- Polder Noord-Kethel gem. Kethel, Schiedam, Rotterdam, Delft en Schipluiden., 1858, 1859; 228; 2 bladen
- Polder Groot Keulevaart gem. Haastrecht., 1878, 1911; 229; 1 blad
- Polder Klein Keulevaart gem. Haastrecht., 1878; 230; 1 blad
- Polder Kijfhoek gem. Zwijndrecht., 1908; 231; 1 blad
- Polder de Kijvelanden gem. Poortugaal., 1947, 1967; 232; 2 bladen
- Kikkerpolder gem. Oegstgeest., 1861; 232a; 1 blad
- Kilpolder gem. 's-Gravendeel., 1862, 1950; 232c; 2 bladen
- Klaas Engelbrechtspolder gem. Schipluiden., 1952; 233; 1 blad
- Polder het Kleine Diep gem. Sliedrecht., 1951; 233b; 1 blad
- Polder de Kleine Droogmakerij gem. Hazerswoude., 1859, 1926, 1953; 234; 2 bladen
- Polder de Nieuwe Klem gem. Strijen., 1948; 235; 1 blad
- Polder de oude Klem gem. Strijen., 1948; 236; 1 blad
- Klinkenbergerpolder gem. Sassenheim, Warmond en Oegstgeest., 1858, 1919; 237; 2 bladen
- Oude polders lozende op de haven van Klinkerland gem. Nieuwe-Tonge, Herkingen en Melissant., 1957; 238; 1 blad
- Polder Klinkerland gem. Nieuwe-Tonge, Herkingen en Melissant., 1858, 1914; 239; 1 blad
- Polder Klinkerland, onderdeel Battenoord gem. Nieuwe-Tonge., 1858, 1914; 240; 1 blad
- Knippolder gem. Voorschoten., 1861, 1949; 241; 2 bladen
- Waterschap de Koedood., z.j.; 242; 1 blad
  Kaart uit 1878.
- Polder Groot Koningrijk gem. Puttershoek en 's-Gravendeel., 1861; 242a; 1 blad
- Polder het Kooiland gem. Strijen en 's-Gravendeel., 1954; 243; 1 blad
- Kooipolder gem. Warmond., 1869; 244; 1 blad
- Kooipolder gem. Woubrugge., 1861; 244a; 1 blad
- Oude Korendijk, Oude Nieuwland en Oost- en Molenpolder gem. Goudswaard., 1916, 1949; 245; 2 bladen
- Polder Korter-Aar gem. Ter Aar., 1858; 245a; 1 blad
- Polder Kortland en Kleinpolder gem. Nieuwerkerk a/d IJssel., 1859, 1915, 1954; 246; 2 bladen
- Kortstekerpolder gem. Aarlanderveen en Alphen a/d Rijn., 1860, 1909, 1921; 247; 1 blad
- Polder Kraaijenisse gem. Melissant., 1862, 1919; 248; 2 bladen
- Polder Nieuw-Kraaijer gem. Melissant., 1912, 1919; 249; 1 blad
- Polder Oud-Kraaijer gem. Dirksland., 1857; 249a; 1 blad
- Polder Oud-Kraaijer en Nieuwland gem. Melissant en Sommelsdijk., 1919; 250; 1 blad
- Polder Oost-Kraaijer gem. Middelharnis en Dirksland., 1966; 250a; 1 blad
- Polder Kraaijestein gem. Sommelsdijk en Middelharnis., 1862, 1919; 251; 2 bladen
- Krabbepolder gem. Dubbeldam., 18?; 251b; 2 bladen
- Krabbe Buitenpolder gem. Rozenburg., 1953; 251c; 2 bladen
- Grote Krabbe- en Zeehondenpolder gem. Rozenburg., z.j.; 251d; 1 blad
- Krabben- en Graspolder gem. Rozenburg., 1858, 1953; 252; 2 bladen
- Krabbenpolder gem. Rozenburg., 1917; 253; 1 blad
- Polder Kralingen gem. Kralingen en Rotterdam., 1858, 1869, 1899; 254; 4 bladen
- Kralingerpolder gem. Maasland., 1882; 255; 1 blad
- Krammerpolder gem. Den Bommel., 1859; 256; 1 blad
- De Krammerse polders gem. Oude-Tonge, Ooltgensplaat en Den Bommel., 1953; 256a; 2 bladen
- Polder Krimpen a/d Lek gem. Krimpen a/d Lek., 1907, 1918; 257; 1 blad
- Polder Kromme, Geer en Zijde gem. Ouderkerk a/d IJssel., 1859, 1878; 259; 1 blad
- Kroningspolder gem. Stellendam., 1899; 259a; 1 blad
- Polder Kruiningergors gem. Oostvoorne., 1920, 1950; 260; 2 bladen
- Kruispolder gem. Ooltgensplaat., 1862; 261; 1 blad
- Lagenwaardse polder gem. Koudekerk a/d Rijn., 1950, 1966; 262; 3 bladen
- Lageveensche polder [Lageveense polder] gem. Lisse en Voorhout., 1861, 1954; 263; 2 bladen
- Lakerpolder gem. Warmond., 1860, 1893; 264; 1 blad
- Polder Lakerveld gem. Lexmond., 1860, 1893; 265; 1 blad
- Polder het Land der Zes Molens., 1896; 266; 1 blad
- Polder Langeland en Kortland gem. Krimpen a/d IJssel., 1859, 1919; 267; 3 bladen
- Polder Langerak gem. Langerak., 1858; 268; 1 blad
- Polder Lange Weide gem. Lange Ruide Weide en Hekendorp., 1858, 1957; 269; 2 bladen
- Polder Liesveld gem. Groot-Ammers, Nieuwpoort en Langerak., 1962; 270aa; 1 blad
- Leenheerenpolder gem. Goudswaard., 1856, 1857, 1862; 270b; 1 blad
- Polder Nieuw-Lekkerland gem. Nieuw-Lekkerland., 1858, 1913, 1958; 271; 3 bladen
- Polder Lexmond gem. Lexmond., 1860, 1893; 272; 1 blad
- Oude-Lierpolder gem. De Lier., 1857, 1963; 273; 2 bladen
- Polder de Nieuwe Oostmoer of Lieve-Vrouwepolder gem. Middelharnis., 1862; 273a; 1 blad
- Waterschap Noord-Linschoten gem. Snelrewaard (U.) en Oudewater., 18??; 275b; 1 blad
- Lisserbroekpolder gem. Lisse., 1860; 275d; 2 bladen
- Lisserbroek-, Meer- en Duinpolder gem. Lisse., 1883, 1927; 276; 2 bladen
- Lisserpoelpolder gem. Lisse en Sassenheim., 1858; 277; 1 blad
- Lodewijkspolder gem. Oude-Tonge., 1862; 277a; 1 blad
- Waterschap Lopikerwaard (prov. Utrecht)., 1974; 277aa; 20 bladen
- Louisa- en Cannemanspolder gem. Wieldrecht en Dubbeldam., 1863, 1957; 277b; 2 bladen
- Luizenmarktpolder gem. Voorhout., 1858, 1910; 278; 2 bladen
- Magdalenapolder gem Oude-Tonge., 1857; 279; 1 blad
- Polder Marendijk gem. Oegstgeest en Leiden., 1861, 1932; 280; 2 bladen
- Mariapolder gem. 's-Gravendeel en Strijen., 1862; 280a; 2 bladen
- Polder Oud-Mathenesse gem. Schiedam en Rotterdam., 1858, 1878, 1909, 1926; 280e; 4 bladen
- Martina-Corneliapolder gem. Stad aan 't Haringvliet en Middelharnis., 1956; 280f; 1 blad
- Meer- en Duinpolder gem. Lisse., 1861; 280g; 1 blad
  Zie inv.nr. 276.
- Meeslouwerpolder gem. Leidschendam., 1947; 282; 1 blad
- Meeuwennordsche polder gem. 's-Gravendeel en Strijen., 1862, 1950; 283a; 2 bladen
- Noor-Meeuwenoordsche polder gem. Brielle., 1861; 283b; 1 blad
- Meijepolder gem. Bodegraven., 1857; 284; 1 blad
- Polder Oud-Melissant gem. Melissant., 1858; 284a; 1 blad
- Menheerse polder gem. Middelharnis, Sommelsdijk en Nieuwe-Tonge., 1962; 284aa; 1 blad
- Merwedepolder gem. Dordrecht., 1856, 1957, 1862; 284b; 1 blad
- Oost-Merwedepolder gem. Dordrecht., 1856, 1857, 1862; 284c; 1 blad
- Polder Middelblok en Veerstalblok gem. Gouderak., 1856, 1859; 285; 1 blad
- Verenigde polders Middelbroek, Ameide en Tienhoven gem. Meerkerk, Ameide en Tienhoven., 1858, 1914; 286; 3 bladen
- Polder Middelburg gem. Reeuwijk., 1901, 1965; 287; 2 bladen
- Oude polders lozende op de haven van Middelharnis gem. Middelharnis, Sommelsdijk en Nieuwe-Tonge., 1905; 288; 1 blad
- Polder het Oudeland van Middelharnis gem. Middelharnis en Sommelsdijk., 1856, 1858, 1890; 289; 1 blad
- Polder Middelkoop gem. Leerbroek., 1858, 1893; 290; 1 blad
- Polder Middelland gem. Woerden., 18??; 291; 1 blad
- Polder Mijl gem. 's-Gravendeel., 1858, 1963; 292; 2 bladen
- Waterschap van Mijnsheerendland van Moerkerken., 1862; 293; 1 blad
- Polder Mijnsheerenland van Moerkerken (binnenbans) gem. Mijnsheerenland., 1858; 293a; 1 blad
- Polder Moerkerken gem. Mijnsheerenland, Maasdam en Puttershoek en Heinenoord., 1917; 294; 1 blad
- Polder Molenaarsgraaf gem. Molenaarsgraaf., 1858, 1953; 295; 2 bladen
- Polder het Molengors gem. Stellendam., 1861, 1912; 296; 1 blad
- Polder Molengorzen gem. Zuidland., 1861; 296a; 1 blad
- Molenpolder gem. Den Bommel., 1857; 298; 1 blad
- Polder 68-Morgen gem. Rotterdam., 1959; 299; 2 bladen
- Morsebelpolder gem. Oegstgeest., 1868, 1913; 300; 1 blad
- Mottigerpolder gem. Voorhout en Sassenheim., 1861, 1930; 301; 2 bladen
- Polder Munnikenland van Westmaas gem. Westmaas., 1858; 302; 1 blad
- Munnikenpolder gem. Leiderdorp., 1858; 303; 1 blad
- Polder Naters en Pancrasgors gem. Rockanje., 1861; 303a; 1 blad
- Polder Nesse gem. Alphen a/d Rijn., 1859, 1950; 305; 3 bladen
- Polder Nesse gem. Ouderkerk a/d IJssel., 1859, 1897; 306; 1 blad
- Nessepolder gem. Zevenhuizen en Hillegersberg., 1858; 306a; 1 blad
- Polder het Hoeksche Nieuwe Land gem. Puttershoek en 's-Gravendeel., 1859, 1952; 308; 3 bladen
- Polder Nieuwenhoorn gem. Nieuwenhoorn, Vierpolders, Heenvliet, Abbenbroek, Oudenhoorn en Hellevoetsluis., 1861, 1919, 1952; 309; 3 bladen
- Nieuwe polder gem. Zoetermeer., 1965; 309a; 1 blad
- Nieuwe of Droespolder gem. Rozenburg., 1862; 310; 1 blad
- Het Nieuwe poldertje gem. Puttershoek., 1915; 310a; 2 bladen
- Nieuwe of Drooggemaakte polder gem. Pijnacker en Zoetermeer., 1942, 1951, 1959, 19?; 311; 5 bladen
- Polder Nieuwkoop gem. Nieuwveen, Zevenhoven, Nieuwkoop, Ter Aar en Alphen a/d Rijn., 1966; 312; 1 blad
- Polder Nieuwkoop en Noorden gem. Nieuwkoop en Bodegraven., 1862, 1911, 1916; 313; 2 bladen
- Polder het Nieuwland gem. 's-Gravenzande., 1862; 314; 1 blad
- Polder het Oude Nieuwland gem. Ouddorp., 1918, 1958; 315; 2 bladen
- Gecombineerde polders Nieuwland en Leerbroek gem. Nieuwland en Leerbroek., 1859; 316; 2 bladen
- Polder Nieuwland en Noordland gem. 's-Gravenzande en Rottterdam., 1951, 1965; 316a; 2 bladen
- Nieuwlandsche polder gem. Kethel en Schiedam., 1861, 1917; 317; 2 bladen
- Nieuwe of Kleinpolder gem. Overschie., 1858; 318; 1 blad
- Noordbank- en Jantjespolder gem. Rozenburg., z.j.; 318a; 1 blad
- Noordeind- en Geerpolder gem. Leimuiden en Ter Aar., 1878, 1933, 1959; 319; 2 bladen
- Polder het Noordland gem. Nieuwe-Tonge., 1858, 1868; 320; 2 bladen
- Polder Nieuw-Noordland gem. Geervliet., 1945, 1953; 320b; 2 bladen
- Noordpolder gem. Rijswijk en 's-Gravenhage., 1913, 1915, 1916, 1938; 321; 2 bladen
- Nieuwe Noord- en Noord-Bovenpolder gem. Dordrecht., 1856, 1862, 1961; 321a; 2 bladen
- Noordpolder van Delfgauw gem. Pijnacker en Delft., 1858, 1951; 322; 2 bladen
  Behoort bij de brief van de Dir.-Hoofd-Ing. van de Prov. Waterstaat v. Z.-Holland van 29 april 1951 no. 42510.
- Noordpolder van Piershil gem. Piershil., 1860, 1958; 323; 2 bladen
- Noordse buurt gem. Zevenhoven en Wilnis., 1958; 323a; 1 blad
- Gecombineerde Noordschebuurter en Voordijksche polders gem. Zevenhoven en Wilnis., 1862, 1914; 324; 3 bladen
- Polder de Noordsluis gem. Brielle, Oostvoorne en Rockanje., 1957; 325; 1 blad
- Polder het Noordveen gem. Alkemade., 1890, 1912, 1954; 326; 2 bladen
- Noordzijderpolder gem. Bodegraven., 1857, 1919; 328; 1 blad
- Noordzijderpolder gem. Noordwijk en Noordwijkerhout., 1860, 1879, 1936, 1957, 1962; 329; 3 bladen
- Polder van Nootdorp gem. Nootdorp, Delft, Pijnacker, Leidschendam en Zoetermeer., 1952; 330; 1 blad
- Ommedijksche polder gem. Voorschoten en Wassenaar., 1861, 1886; 331; 2 bladen
- Waterschap van de Omringdijk van de Drooggemaakte Noordplas gem. Hazerswoude, Benthuizen, Noord-Waddinxveen en Zoeterwoude., 1863, 1868; 332; 1 blad
- Nieuwe Ondernemingspolder gem. Vierpolders, Zwartewaal en Brielle., 1958; 332a; 1 blad
- Polder Oostbroek gem. Spijkenisse., 1959; 334b; 1 blad
- Oostbuurtsche polder gem. Hazerswoude., 1898, 19?; 335; 2 bladen
- Polder de Oude Oostdijk gem. Ouddorp., 1858, 1910; 336; 2 bladen
- Oostdorper en Huis-ter-Weerpolder gem. Wassenaar., 1858, 1936, 1959; 337; 3 bladen
- Oosteinderpolder gem. Hillegom., 1942, 1947; 338; 1 blad
- Polder Oost- en Westgeer gem. Hazerswoude., 1859, 1952; 340; 2 bladen
- Polder Oost- en West-Zomerlanden gem. Heinenoord, Mijnsheerenland en Puttershoek., 1858, 1915, 1957; 341; 3 bladen
- Polder Klein-Oosterland gem. Oostvoorne., 1861; 341a; 1 blad
- Buitendijksche Oosterpolder gem. Nieuwveen en Mijdrecht (U.)., 1862, 1952, 1953; 342; 2 bladen
- Polder Hoog- of Klein-Oosterwijk gem. Leerdam, Kedichem en Heukelum., 1957; 343; 1 blad
- Oostmadepolder gem. Loosduinen., 1859; 344; 1 blad
- Polder Oost- en Westplaat-Flakkee gem. Middelharnis., 1856, 1858, 1888, 1916, 1956; 345; 2 bladen
- Oostpolder in Schieland gem. Moordrecht, Waddinxveen en Gouda., 1863, 1910, 1927, 1940, 1957; 346; 6 bladen
- Oostvlietpolder gem. Zoeterwoude., 1859, 1957, 1961; 347; 4 bladen
- Polder Oostvoorne gem. Oostvoorne., 1861; 347a; 1 blad
- Vereenigde polder aan de Oostzijde van de rivier de Gouwe gem. Boskoop en Reeuwijk., 1858, 1864, 1901, 1911, 1924, 1940; 348; 3 bladen
- Binnen- en Buiten-Oranjepolder gem. Naaldwijk en Maasland., 1862, 1928; 349; 1 blad
- Oranjepolder gem. Voorschoten., 1861, 1958; 350; 2 bladen
- Polder Ottoland gem. Ottoland., 1858, 1957; 351; 2 bladen
- Polder Oude- en Nieuwekade gem. Abberoek en Zuidland., 1952; 352; 1 blad
- Polder het Oude Land gem. Ooltgensplaat., 1857, 1938; 353; 3 bladen
- Polder Oudeland en Tournooiveld gem. Woerden., 1858, 1910; 354; 1 blad
- Polder het Oudeland gem. 's-Gravenzande., 1910, 1961; 355; 2 bladen
- Polder het Oudeland gem. Ouddorp en Goedereede., 1857, 1905, 1958; 356; 2 bladen
- Polder Oudendijk gem. Woubrugge., 1869, 1917, 1966; 357; 2 bladen
- Polder Oudenhof gem. Oegstgeest., 1858, 1896, 1906; 358; 2 bladen
- Oude- of Hooge polder [Oude polder van Pijnacker] gem. Pijnacker en Zoetermeer., 1942, 1947, 1959; 360; 2 bladen
- Oudendijkschen polder gem. Dubbeldam., 1863; 360a; 1 blad
- Polder Oukoop en Negenviertel gem. Stein, Hekendorp en Reeuwijk., 1858; 361; 1 blad
- Overveerpolder gem. Oegstgeest., 1932; 362; 1 blad
- Palensteinsche polder gem. Zegwaart., 18?; 364; 1 blad
- Van Pallandtpolder gem. Middelharnis., 1950, 1956; 364a; 3 bladen
- Polder Papekop en Diemerbroek gem. Papekop., 1858; 365; 2 bladen
- Polder Papendrecht gem. Papendrecht en Oud-Alblas., 1912, 1952; 366; 3 bladen
- Papenwegsche polder gem. Voorschoten en Wassenaar., 1861, 1958; 367; 2 bladen
- Polder Nieuw-Pendrecht gem. Rhoon, Rotterdam en Barendrecht., 1959; 368; 2 bladen
- Polder Nieuw- en Oud-Pendrecht en de Stee van Pendrecht gem. Rhoon., 1857; 368a; 1 blad
- Pesthuispolder gem. Oegstgeest en Leiden., 1858, 1883, 1897, 1932; 370; 3 bladen
- Polder Peursum gem. Peursum en Ottoland., 1858, 1951; 371; 2 bladen
- Polder Groot-Piershil gem. Piershil., 1964; 371a; 1 blad
- Polder Klein-Piershil gem. Piershil., 1858, 1958; 372; 2 bladen
- Polder Oud-Piershil gem. Piershil., 1946; 373; 1 blad
- Piestpolder gem. Woubrugge., 1949; 374; 1 blad
- Droogmaking in de Oude of Hooge polder van Pijnacker [Droogmaking in de Oude polder van Pijnacker] gem. Pijnacker, Zegwaart en Zoetermeer., 1865, 1959; 375; 1 blad
- Polder de Oude Plaat gem. Sommelsdijk, Melissant en Nieuwe-Tonge., 1858; 376; 1 blad
- Polder de Plas gem. Goedereede., 1858; 377; 1 blad
- Plaspoelpolder gem. Rijswijk., 1857, 1910; 378; 1 blad
- Plaspoel- en Schaapweipolder gem. Rijswijk., 1949; 378a; 1 blad
- Klein-Plaspoelpolder gem. Veur en Leidschendam., 1858, 1868, 1954; 379; 2 bladen
- Poelpolder gem. 's-Gravenzande., 1860, 1910, 1962; 380; 4 bladen
- Polder het Land van Poortugaal gem. Poortugaal en Rotterdam., 1962; 381; 1 blad
- Polder de Quack gem. Nieuw-Helvoet., 1862; 387; 1 blad
- Polder Quackernaak gem. Meerkerk., 1858; 388; 1 blad
- Polder het Rammeland gem. Geervliet., 1953; 388b; 1 blad
- Polder Reeuwijk gem. Reeuwijk, Zwammerdam, Bodegraven, Waddinxveen, Lange Ruige Weide en Gouda., 1883, 1891, 1925, 1935, 1961; 389; 3 bladen
- Polder Oud- en Nieuw-Reijerwaard gem. Ridderkerk, Barendrecht en Rotterdam., 1957; 390; 1 blad
- Polder het Binnen- en Buitenland van Rhoon gem. Rhoon, Rotterdam, Poortugaal en Barendrecht., 1959; 393a; 1 blad
- Riethoornschepolder gem. Hazerswoude, Alphen a/d Rijn en Boskoop., 1959; 394a; 2 bladen
- Polder Rietveld gem. Alphen a/d Rijn., 1859, 1909, 1939, 19?; 396; 2 bladen
- Polder Rietveld gem. Arkel., 1859, 1915; 397; 1 bald
- Polder Rietveld gem. Hazerswoude, Alphen a/d Rijn en Boskoop., 1859, 1912, 1958; 398; 3 bladen
- Polder het Rietveld gem. Ooltgensplaat., 1857; 399; 2 bladen
- Polder Rietveld gem. Rietveld, De Bree en Woerden., 1857, 1919; 400; 1 blad
- Rietvink gem. Veur en Leidschendam., 1860, 1953; 401; 2 bladen
- Rijnenburgerpolder gem. Hazerswoude., 1859, 1929, 1952; 402; 2 bladen
- Polder Rijneveld gem. Alphen a/d Rijn en Reeuwijk., 1859, 1874, 1908, 1916, 1940; 403; 2 bladen
- Hoogheemraadschap van Rijnland., 1949; 404; 45 bladen
- Rijnsaterwoudsche polder gem. Rijnsaterwoude., 1861, 1896, 1926; 405; 1 blad
- Oud- en Nieuw-Rockanje, Strijpe, Lodderland en Stuifakker gem. Rockanje., 1861; 405c; 1 blad
- Rodenburger en Cronesteinsche polder gem. Zoeterwoude en Leiden., 1859, 1880; 406; 2 bladen
- Roodemolenpolder gem. Voorthout en Sassenheim., 1858, 1910; 407; 2 bladen
- Roode polder [Rode polder] gem. Woubrugge en Alkemade., 1858, 1953; 408; 2 bladen
- Polder de Rooklaasplaat gem. Goedereede., 1858; 409; 1 blad
- Room- of Meerburgerpolder gem. Zoeterwoude en Leiden., 1859, 1914, 1957, 1964; 410; 4 bladen
- Roversbroekpolder gem. Lisse., 1860, 1888, 1911; 411; 2 bladen
- Polder Rozenburg en Blankenburg gem. Rozenburg., 1948, 1959; 412; 3 bladen
- Polder Nieuw-Roznburg en Blankenburg gem. Rozenburg., 1911; 412a; 1 blad
- Polder Oud- en Nieuw-Rozenburg, Blankeurg, de Lange en Ruige Plaat gem. Rozenburg., 1910, 1937; 412b; 1 blad
- Polder Rozendaal gem. Haastrecht., 1861; 413; 1 blad
- Polder Rugge gem. Oostvoorne., 1861; 413b; 1 blad
- Polder Ruige Weide gem. Lange Ruige Weide, Waarder en Papekop., 1858, 1959; 414; 2 bladen
- Gecombineerde Ruigelaansche en Zonneveldsche polder [Ruigelaansche en Zonneveldspolder] gem. Wassenaar en Valkeurg., 1858, 1954, 1961; 415; 4 bladen
- Polder Sandelingen Ambacht gem. Hendrik-Ido-Ambacht., 1908; 416; 1 blad
- Schaapweipolder gem. Rijswijk., 1857, 1910; 417; 1 blad
- Schaddeleepolder gem. Goedereede en Stellendam., 1862; 417a; 1 blad
- Verenigde polders Schiebroek, Berg en Broek en de 110-Morgen gem. Hillegersberg en Schiebroek., 1860, 1879, 1913; 418; 4 bladen
- Hoogheemraadschap van Schieland., 1920, 1949; 419a-419d; 4 bladen
  - Blad 1, 419a
  - Blad 2, 419b
  - Blad 3, 419c
  - Blad 4, 419d
- Polder Schieveen gem. Overschie., 1857, 1936; 420; 2 bladen
- Polder Nieuw-Schuddebeurs gem. Geervliet., 1953; 421; 1 blad
- Polder Simonshaven en Biert gem. Geervliet., 1862; 423; 1 blad
- Simonspolder gem. Warmond., 1886; 424; 1 blad
- Sint Adolfsland gem. Ooltgensplaat., 1959; 424a; 1 blad
- Slagh of Groote en Kleine Stadspolder [Slagh of Stadspolder] gem. Leiderdorp en Leiden., 1858, 1948; 425; 2 bladen
- Polder Sliedrecht gem. Sliedrecht, Papendrecht, Oud-Alblas, Wijngaarden en Bleskensgraaf en Hofwegen., 1918, 1954; 426; 2 bladen
- Polder Over-Slingeland gem. Noordeloos., 1858; 426b; 1 blad
- Polder Over- en Neder-Slingeland gem. Peursum, Noordeloos en Goudriaan., 19?; 427; 1 blad
- Polder Sluipwijk gem. Sluipwijk, Reeuwijk en Hekendorp., 1857, 1957; 428; 3 bladen
- Sluispolder gem. Maasland en Maassluis., 1871; 429; 1 blad
- Polder Snel gem. Woerden., 1859; 429c; 1 blad
- Waterschap Snel en Polanen gem. Woerden en Linschoten (U.)., 1882; 430; 1 blad
- Polder Snelrewaard gem. Haastrecht., 1924; 431; 1 blad
- Waterschap Snelrewaard, Zuid-Linschoten, Schagen en de Engh gem. Linschoten, Snelrewaard, Montfoort (U.) en Oudewater., 1863, 1877, 1918; 431b; 3 kaarten
- Sommelsdijkse polder gem. Sommelsdijk., 1961; 432; 1 blad
- Polders het Oudeland van Sommelsdijk, Everdina, Christoffel en Oude-Oostmoer gem. Sommelsdijk en Middelharnis., 1858, 1890; 432a; 3 bladen
- Spangensche polder gem. Overschie, Schiedam en Rotterdam., 1858, 1910, 1915; 433; 1 blad
- Spekpolder gem. Stompwijk en Leidschendam., 1861, 1947; 434; 2 bladen
- Polder Spijk gem. Heukelum en Vuren en Dalem., 1863, 1932; 435; 3 bladen
- Springertpolder gem. Ouddorp., 1862, 1892; 437; 1 blad
- Polder de Nieuwe Stad gem. Stad aan 't Haringvliet en Middelharnis., 1857, 1991; 437c; 1 blad
  Kopie.
- Nieuwe Stad en Lieve-Vrouwepolder gem. Stad aan 't Haringvliet en Middelharnis., 1934, 1969; 438; 2 bladen
- Polder de Oude Stad en de Lieve-Vrouwepolder gem. Stad aan 't Haringvliet en Middelharnis., 1857, 1890, 1934; 439; 3 bladen
- Oude en Nieuwe Stadspolders gem. Dubbeldam en Dordrecht., 1961; 439c; 1 blad
- Stadse polder gem. Middelharnis., 1966; 439d; 1 blad
- Gecombineerde Starrevaart- en Damhouderpolder gem. Stompwijk., 1859; 441; 1 blad
- Polder Klein-Starrevaart gem. Stompwijk en Leidschendam., 1907, 196?; 442; 2 bladen
- Polder Stededijk gem. Sliedrecht., 1863; 442a; 1 blad
- Polder Steekt gem. Alphen a/d Rijn en Zwammerdam., 1859, 1910, 1958; 443; 2 bladen
- Polder Stein gem. Steinen Gouda., 1857, 1912; 445; 1 blad
- Polder Nieuw-Stellendam gem. Stellendam en Goedereede., 1918; 446; 1 blad
- Stevenshofjespolder gem. Wassenaar., 18?; 447; 1 blad
- Polder Stolwijk gem. Stolwijk., 1856, 1860, 1864, 1914; 447a; 3 bladen
- Polder Stolwijk gem. Stolwijk, Gouderak, Berkenwoude, Gouda Haastrecht, Vlist en Ouderkerk a/d IJssel., 1951, 1966; 448; 2 bladen
- Polder Oud- en Nieuw-Stompaard gem. Geervliet., 1956; 450a; 1 blad
- Polder Oud-Stompaard gem. Geervliet., 1953; 451; 1 blad
- Stoopenpolder gem. Strijen., 1862; 451a; 1 blad
- Stormpolder gem. Krimpen a/d IJssel., 1858, 1951; 452; 3 bladen
- Verenigde polders Streefkerk, Kortenbroek en Langebroek gem. Streefkerk., 1858; 452a; 1 blad
- Polder Streefkerk met Kortenbroek gem. Streefkerk en Nieuw-Lekkerland., 1858, 1955; 453; 1 blad
- Polder het Oudeland van Strijen gem. Strijen., 1857, 1881, 1912; 453a; 1 blad
- Polders het Oudeland van Strijen en Oud-Bonaventura gem. Strijen., 1947; 454; 1 blad
- Strijense polder gem. Strijen en 's-Gravendeel., 1954; 456; 1 blad
- Polder Oude- en Nieuwe-Struyten gem. Hellevoetsluis en Nieuwenhoorn., 1952; 457; 2 bladen
- Polders lozende door de Suijspolder gem. Oude-Tonge., 1890, 1942; 458; 3 bladen
- Tedingerbroekpolder gem. Leidschendam, Nootdorp, Pijnacker en Rijswijk., 1958; 459; 1 blad
- Gecombineerde Veen- of Tempelpolder gem. Zwammerdam en Reeuwijk., z.j.; 460; 2 bladen
- Polder het Tolland gem. Geervliet., 1953; 461; 2 bladen
- Polders lozende door het Oudeland van Oude-Tonge gem. Middelharnis, Oude-Tonge en Nieuwe-Tonge., 1890, 1957; 462; 2 bladen
- Torensteepolder gem. Numansdorp., 1950, 1951; 462b; 1 blad